【裁判字號】    97,易,910
【裁判日期】    980119
【裁判案由】    偽造文書
【裁判全文】
臺灣新竹地方法院刑事判決               97年度易字第910號
公  訴  人  臺灣新竹地方法院檢察署檢察官
被      告  乙○○
上列被告因偽造文書等案件，檢察官聲請簡易判決處刑（97年度
偵字第4841號）經本院改依通常程序後，聲請改依協商程序而為
判決，本院判決如下：
    主  文
乙○○共同行使偽造私文書，足以生損害於公眾及他人，處有期
徒刑肆月，如易科罰金，以新臺幣壹仟元折算壹日，緩刑貳年。
偽造之「甲○○」國民身分證壹張、偽造之「甲○○」汽車駕駛
執照壹張、偽造之「甲○○」印章壹枚、合作金庫商業銀行開戶
檢核表上偽造之「甲○○」署押壹枚、合作金庫銀行新開戶建檔
登錄單上偽造之「甲○○」署押壹枚、合作金庫商業銀行約定書
立約定書人欄內偽造之「甲○○」署押壹枚、合作金庫商業銀行
VISA金融卡申請書中文姓名欄暨申請人欄內偽造之「甲○○」署
押各壹枚、合作金庫銀行金融卡IFD 登錄申請書申請人欄內偽造
之「甲○○」署押壹枚，均沒收。
    事實及理由
一、犯罪事實：
    緣乙○○為覓得工作，於民國97年7 月上旬某日，由一真實
    姓名年籍均不詳、綽號「阿誠」（下簡稱「阿誠」）之成年
    男子帶其前往臺中市某照相館拍攝照片。約7 日後，「阿誠
    」於97年7 月14日上午7 時許，在台中市○○路、中港路交
    岔路口附近，交付偽造之「甲○○」（聲請書誤載為「柯佩
    汝」，應予更正）之國民身分證及汽車駕駛執照（該2 證件
    上均貼有乙○○之相片）各1 張與偽造之「甲○○」印章1
    枚予乙○○，並指示乙○○前往新竹市○○路23號之合作金
    庫商業銀行新竹分行（下稱合庫新竹分行）以「甲○○」之
    名義開戶。乙○○明知「阿誠」所交付之上開證件與印章，
    乃係供其冒用甲○○身分使用，竟與「阿誠」共同基於意圖
    供冒用身分使用，而行使偽造國民身分證與行使偽造特種文
    書（即行使偽造之甲○○汽車駕駛執照）暨行使偽造私文書
    （即以甲○○名義偽填各項開戶文件）之犯意聯絡，於同日
    上午11時許，攜帶前開偽造之國民身分證、汽車駕駛執照及
    偽造之印章，前往新竹市○○路23號合庫新竹分行，冒用甲
    ○○之身分開立帳戶，並在合作金庫商業銀行開戶檢核表、
    合作金庫銀行新開戶建檔登錄單、合作金庫商業銀行約定書
    立約定書人欄、合作金庫商業銀行VISA金融卡申請書中文姓
    名欄暨申請人欄、合作金庫銀行金融卡IFD 登錄申請書申請
    人欄內均偽簽「甲○○」之署押後，同時持交前揭偽造之甲
    ○○國民身分證、汽車駕駛執照暨其冒用甲○○名義所填寫
    屬私文書性質之上開各項開戶文件予合庫新竹分行行員溫玉
    琴而行使之，足生損害於甲○○及戶政機關、監理機關對國
    民身分證、汽車駕駛執照資料管理之正確性。嗣經溫玉琴發
    現乙○○所持交之「甲○○」國民身分證係偽造之證件，即
    報警處理，並扣得上開偽造之「甲○○」國民身分證、駕駛
    執照各1 張及偽造之「甲○○」印章1 枚。
二、證據：
（一）被告乙○○於警詢、檢察官偵查及本院訊問中之自白。
（二）證人溫玉琴於警詢之陳述。
（三）被害人甲○○於本院訊問中之陳述。
（四）扣案之偽造「甲○○」國民身分證1 張、偽造「甲○○」
      汽車駕駛執照1 張、偽造「甲○○」印章1 枚。
（五）卷附之合庫新竹分行97年10月9 日合金新竹字第09700052
      71號函暨檢附之合作金庫商業銀行開戶檢核表、合作金庫
      銀行新開戶建檔登錄單、合作金庫商業銀行約定書、合作
      金庫商業銀行VISA金融卡申請書、合作金庫銀行金融卡IF
      D 登錄申請書、內政部警政署刑事警察局97年11月3 日刑
      鑑字第0970146959號鑑定書、交通部公路總局新竹區監理
      所新竹市監理站97年11月13日竹監新字第0970009361號函
      暨檢附之汽機車駕駛人異動登記書、真正之甲○○國民身
      分證。
三、本件經檢察官與被告於審判外達成協商之合意且被告已認罪
    ，其合意內容為：被告願受科刑範圍為有期徒刑4 月，如易
    科罰金，以新臺幣1 千元折算1 日，緩刑2 年之宣告。經查
    ，上開協商合意並無刑事訴訟法第455 條之4 第1 項所列情
    形之一，檢察官聲請改依協商程序而為判決，本院爰不經言
    詞辯論，於協商合意範圍內為協商判決，合予敘明。
四、應適用之法條：刑事訴訟法第455條之4第2項、第455條之8
    ，刑法第216條、210條、212條、戶籍法第75條第2項。
五、附記事項：被告願支付新臺幣1 萬元予財團法人犯罪被害人
    保護協會臺灣新竹分會，並已於98年1 月16日支付完畢（參
    卷附郵政跨行匯款申請書影本）。
六、聲請書雖記載被告與「阿誠」係以換貼乙○○相片之手法共
    同行使變造之國民身分證與駕駛執照，然經本院將扣案之證
    件送請內政部警政署刑事警察局與交通部公路總局新竹區監
    理所新竹市監理站鑑定結果，認該2 證件均係偽造，此部分
    業經公訴人當庭更正。又聲請書認被告行使偽造之國民身分
    證，係犯刑法第216 條、第212 條之行使偽造特種文書罪，
    惟戶籍法已於97年5 月28日修正，其中第75條第2 項已就意
    圖供冒用身分使用而行使偽造國民身分證之刑事處罰有特別
    之規定，本件被告犯罪時間係在97年7 月14日，已在戶籍法
    第75條修正生效施行後，自應逕行適用戶籍法第75條第2 項
    ，此部分亦據公訴人當庭更正。再聲請書雖未起訴被告冒用
    甲○○之名義偽填合庫新竹分行之各項開戶文件，然此部分
    與已起訴之行使偽造國民身分證與駕駛執照部分有想像競合
    犯之裁判上一罪關係，且經公訴人當庭補充之，本院自得一
    併審理，附此敘明。
七、偽造之「甲○○」國民身分證、駕駛執照各1 張，係被告所
    有供犯罪所用之物，應依刑法第38條第1 項第2 款規定宣告
    沒收；偽造之「甲○○」印章1 枚及合作金庫商業銀行開戶
    檢核表、合作金庫銀行新開戶建檔登錄單、合作金庫商業銀
    行約定書立約定書人欄、合作金庫商業銀行VISA金融卡申請
    書中文姓名欄暨申請人欄、合作金庫銀行金融卡IFD 登錄申
    請書申請人欄內偽簽之「甲○○」署押，應依刑法第219 條
    之規定宣告沒收。
八、本判決除有刑事訴訟法第455 條之4 第1 項第1 款、第2 款
    、第4 款、第6 款、第7 款所定情形之一，或違反同條第2
    項規定者外，檢察官與被告均不得上訴。
九、如有前項得上訴之情形，得自收受判決送達之日起10日內，
    向本院提出上訴書狀，上訴於第二審法院。
中    華    民    國    98    年    1     月    19    日
                  刑事第三庭    法    官  賴淑敏
以上正本證明與原本無異。
如不服本判決應於收受本判決後10日內向本院提出上訴書狀，上
訴書狀應敘述具體理由。上訴書狀未敘述上訴理由者，應於上訴
期間屆滿後20日內補提理由書狀於本院 (均須按他造當事人之人
數附繕本 )「切勿逕送上級法院」。
中    華    民    國    98    年    1     月    19    日
                                書 記 官  劉亭筠
附錄法條：
中華民國刑法第216 條（行使偽造變造或登載不實之文書罪）
行使第210 條至第215 條之文書者，依偽造、變造文書或登載不
實事項或使登載不實事項之規定處斷。
中華民國刑法第210 條（偽造變造私文書罪）
偽造、變造私文書，足以生損害於公眾或他人者，處5 年以下有
期徒刑。
中華民國刑法第212 條（偽造變造特種文書罪）
偽造、變造護照、旅券、免許證、特許證及關於品行、能力服務
或其他相類之證書、介紹書，足以生損害於公眾或他人者，處1
年以下有期徒刑、拘役或3 百元以下罰金。
戶籍法第75條
意圖供冒用身分使用，而偽造、變造國民身分證，足以生損害於
公眾或他人者，處5 年以下有期徒刑、拘役或科或併科新臺幣50
萬元以下罰金。
行使前項偽造、變造之國民身分證者，亦同。
將國民身分證交付他人，以供冒名使用，或冒用身分而使用他人
交付或遺失之國民身分證，足以生損害於公眾或他人者，處3 年
以下有期徒刑、拘役或科或併科新臺幣30萬元以下罰金。


司法院資訊處製作；財團法人民間司法改革基金會備份。
